【裁判字號】    99,上訴,468
【裁判日期】    990601
【裁判案由】    搶奪等
【裁判全文】
臺灣高等法院臺南分院刑事判決         99年度上訴字第468號
上  訴  人
即  被  告  甲○○
上列上訴人因搶奪等案件，不服臺灣嘉義地方法院99年度訴字第
251號中華民國99年3月31日第一審判決（起訴案號：臺灣嘉義地
方法院檢察署99年度偵字第2078、2201、2375號），提起上訴，
本院判決如下：
    主  文
上訴駁回。
    理  由
一、按刑事訴訟法第350條、第361條、第362條、第367條規定，
    不服地方法院之第一審判決而上訴者，須提出上訴書狀，並
    應敘述具體理由，此為上訴必備之程式；如所提之書狀未敘
    述上訴理由，或僅曾以言詞陳述上訴理由者，均應於上訴期
    間屆滿後二十日內補提理由書於第一審法院。第一審法院經
    形式審查，認逾期未補提上訴理由者，應定期間先命補正；
    逾期未補正者，為上訴不合法律上之程式，應以裁定駁回。
    倘已提出上訴理由，但所提非屬具體理由者，則由第二審法
    院以上訴不合法律上之程式，判決駁回。而所謂具體理由，
    必係依據卷內既有訴訟資料或提出新事證，指摘或表明第一
    審判決有何採證認事、用法或量刑等足以影響判決本旨之不
    當或違法，而構成應予撤銷之具體事由，始克當之（例如：
    依憑證據法則具體指出所採證據何以不具證據能力，或依憑
    卷證資料，明確指出所為證據證明力之判斷如何違背經驗、
    論理法則）；倘僅泛言原判決認定事實錯誤、違背法令、採
    証違法、判決不公、量刑失之過重或輕縱，而未依上揭意旨
    指出具體事由，或形式上雖已指出具體事由，然該事由縱使
    屬實，亦不足以認為原判決有何不當或違法者（例如：對不
    具有調查必要性之證據，法院未依聲請調查亦未說明理由，
    或援用證據不當，但除去該證據仍應為同一事實之認定），
    皆難謂係具體理由，而應認其上訴為不合法律上之程式（最
    高法院97年度台上字第 892號判決、97年度台上字第3267號
    判決意旨及法院辦理刑事訴訟案件應行注意事項第 162點參
    照）。
二、經查，本件上訴人即被告甲○○因不服原審判決，於民國99
    年 4月19日向原審法院具狀聲明上訴，惟其上訴理由僅泛稱
    ：被告有二次搶奪前科，民國（下同）90因犯十餘次搶奪案
    ，經判刑三年六月確定，95年因犯十餘次搶奪案，經判刑三
    年確定，被告於審理時對於所有犯行全部認罪，態度良好，
    而原審判決太重等語。而上訴人除上開聲明上訴理由狀外，
    並未再具其他上訴理由狀或準備書狀。準此，經核其前揭所
    述上訴理由，僅係單純以坦承，態度良好等情為由，請求改
    判輕刑，未具體指摘原判決關於認定事實、適用法律及量刑
    ，有何違法或不當之處，亦未依據卷內訴訟資料或提出新事
    證，具體指摘或表明原判決有何足以影響判決本旨之不當或
    違法，自難謂已敘述具體理由。
三、又上訴人雖以：被告於審理時對於所有犯行全部認罪，態度
    良好，而原審判決太重，請從輕量刑云云。惟查：
  (一)按刑罰之量定係屬法院得依職權自由裁量之事項，苟於法定
    要件或範圍之內予以量定，客觀上並無明顯濫權之情形者，
    自不能遽認有過重之違誤。
  (二)原審判決已於理由欄中說明被告罪刑成立之理由，並審酌：
    「被告素行非佳，業如前述，僅因缺錢花用，竟圖不勞而獲
    之動機及目的，即持客觀上足以為兇器使用之 T字型扳手竊
    取他人之車牌，並將上開車牌懸掛於其他機車上，進而進行
    其餘竊盜、搶奪犯行，影響社會治安非微，犯後均未與被害
    人等成立和解，賠償被害人等之損失，檢察官具體求刑有期
    徒刑三年，及犯後均坦承犯行，犯後態度尚可等一切情狀，
    分別量處加重竊盜有期徒刑九月、竊盜四月、搶奪二罪各一
    年三月及一年一月，定應執行刑三年二月。」等情（見原判
    決書理由三），顯已考量上訴人素行非佳，意圖不勞而獲之
    犯罪動機及目的，竊盜、搶奪犯行，影響社會治安非微，犯
    後均未與被害人等成立和解，賠償被害人等之損失，檢察官
    具體求刑有期徒刑三年，暨犯後坦承犯行，態度尚屬良好等
    一切情狀，是上訴人再執上開原審已斟酌之量刑情狀（犯後
    坦承犯行，態度良），請求改判從輕量刑，請揆諸前開說明
    ，自難謂係具體理由。
  (三)又按刑法第320條第1項之普通竊盜罪，處五年以下有期徒刑
    、拘役或五百元以下罰金；刑法第321條第1項之加重竊盜罪
    及第325條第1項之普通搶奪罪，該二罪之最輕法定本刑均為
    有期徒刑六月以上，而被告前於95年間因竊盜、施用毒品、
    搶奪、詐欺等案件，分別法院判處有期徒刑四月、八月、三
    年、五月確定，再經減刑為二月、四月、二月十五日，並與
    上開搶奪案件三年合併定應執行刑為有期徒刑三年六月十五
    日確定，甫於98年 8月30日縮刑期滿執行完畢等情，有臺灣
    高等法院被告前案紀錄表一份附卷可按，其於有期徒刑執行
    完畢五年以內，故意再犯本案有期徒刑以上之四罪，均為累
    犯，均應依刑法第47條第 1項之規定加重其刑，則原審斟酌
    上訴人素行非佳，意圖不勞而獲之犯罪動機及目的，竊盜、
    搶奪犯行，影響社會治安非微，犯後均未與被害人等成立和
    解，賠償被害人等之損失，檢察官具體求刑有期徒刑三年，
    暨犯後坦承犯行，態度尚屬良好等一切情狀，並依累犯加重
    其刑之規定，就本案四罪分別量處加重竊盜有期徒刑九月、
    竊盜四月、搶奪二罪各一年三月及一年一月，定應執行刑三
    年二月，乃符合加重竊盜罪及搶奪罪其最輕法定本刑為有期
    徒刑六月以上，並再加重其刑之規定，係在法定範圍之內予
    以量定，且其所量處之上開各罪之刑度，僅逾最低法定刑些
    許，是其量刑在客觀上顯然已甚為從輕量定，非但無濫權之
    情形，亦應屬法院得依職權自由裁量之事項，自無過重之違
    誤。是上訴意旨指摘過重，請再從輕量刑，顯屬無稽，自非
    可取。
四、綜上所述，本件上訴人上訴理由猶執原審已斟酌之量刑情狀
    而空言請求改判從輕量刑，已非具體指摘原判決關於認定事
    實、適用法律及其量刑，有何違法或不當之處，自難認係屬
    依據卷內既有訴訟資料或提出新事證，而具體指摘。且原審
    並就其上開量刑須斟酌之情狀，詳為考量及審酌，而宣告如
    上揭所示之刑，並無量刑失重違法之處，亦堪稱允當。上訴
    人再執為上訴，尚與具體理由不相當。從而，揆諸前揭說明
    ，上訴人之上訴顯不合法律上之程式，爰依刑事訴訟法第36
    7條前段之規定，駁回其上訴，並不經言詞辯論為之。
五、據上論斷，應依刑事訴訟法第367條前段、第372條，判決如
    主文。
中    華    民    國    99    年    6     月     1    日
                    刑事第五庭  審判長法  官  楊明章
                                      法  官  趙文淵
                                      法  官  蔡美美
以上正本證明與原本無異。
搶奪部分如不服本判決應於收受送達後10日內向本院提出上訴書
狀，其未敘述上訴理由者，並得於提起上訴後10日內向本院補提
理由書（均須按他造當事人之人數附繕本）「切勿逕送上級法院
」。
本件加重竊盜及竊盜部分不得上訴。
                                      書記官  歐貞妙
中    華    民    國    99    年    6     月     1    日

司法院資訊處製作；財團法人民間司法改革基金會備份。
